Minutes et répertoires du notaire Jacques I CHARLES, janvier 1624 - 27 avril 1630 (étude XVIII)
Archives nationales
- Minutes de Jacques I CHARLES, 5 avril 1590 - 14 avril 1652; MC/ET/XVIII/227 - MC/ET/XVIII/261
  - Minutes. 1629, janvier - juin, janvier - juin 1629; MC/ET/XVIII/245; registre
    - LA ROCHEFOUCAULT (François, cardinal de) § Quittance par François, cardinal de LA ROCHEFOUCAULD à Charles François DUDUYT, avocat en Parlement, d'une somme de 1.100 ltz, à valoir sur une somme plus importante provenant des revenus de l'Abbaye de SAINT-ARNOUL à Metz., 27 février 1629; MC/ET/XVIII/245; II/C/XLVI
      quittance; La Rochefoucault, François, cardinal de
    - RAYNYER (Isaac du) chevalier, seigneur de Broue, du Bourquerin, de la Fonteneil, châtelain de Montigny, gentilhomme ordianire de la Chambre du Roi, Cap./ne/ d'une compagnie de ses gardes, et gouverneur pour S.M. de la ville et Marquisat de ROYAN et banomine de DIDONNE § Promesse de rente par Isaac du RAYNYER à son fils, Pierre du RAYNYER, Chevalier de l'O. de Saint-Jean de Jérusalem, afin de lui permettre de sevir la religion hors de France et d'aller à Malte., 28 février 1629; MC/ET/XVIII/245; II/C/ LXV
      promesse; Raynyer, Isaac du
    - DESCHAMPS (Jean) tanneur de bois demeurant rue de Lourcine § Bail à. .. de la maison dans laquelle il demeure, par Noël DEMOUCHY, propriétaire, pour 3 années et moyennant 66 ltz de loyer annuel., 5 mars 1629; MC/ET/XVIII/245; II/C/LXXVIII
      bail; Deschamps, Jean
    - DANGIN (Jean) maçon demeurant à Ivry § Vente par. .. de terres sises à Ivry, à Michel MASSON, maître couverturier tapissier notré, moyennant la somme de 25 ltz., 12 mars 1629; MC/ET/XVIII/245; III/C/XXIV
      acte de vente; Dangin, Jean
    - MASSON (Michel) maître tapissier couverturier notié § Achat de terres à Ivry par. .. à Jean DANGIN, maçon, pour la somme de 25 ltz., 12 mars 1629; MC/ET/XVIII/245; III/C/XXIV
    - BRETON (Jean) maître patissier-oublier, dt rue Saint-Victor § Constitution de rentes à Jean BRETON de 37 l.ts. 10 s. de rente par Antoine AMIART, maître courreur de maisons, et Nicolle BOULANGER, sa femme; Rachat à Jean BRETON de ladite rente moyennant 600 l.ts. + 21 l. 30 l.ts. pour les arrérages-, 15 mars 1629 - 19 mars 1638; MC/ET/XVIII/245; III/C/XXXIII
      transport de droits; Breton, Jean
    - AMIART (Antoine) maître couvreur de maison, demeurant rue de Versailles § Transport de 37 l. 10 stz de rente[. 1638, 13 mars] par. .. et par Nicolle BOULANGER, sa femme à Jean BRETON, maître pâtissier-oublier.; Rachat par. .. de lad. rente moyennant un versement de 600 ltz et de 21 ltz 30 s. pour les arrérages dus., 15 mars 1629 - 13 mars 1638; MC/ET/XVIII/245; III/C/XXXIII
      transport de droits; Amiart, Antoine
    - Marché entre Étienne Heudon, maître peintre, demeurant rue et paroisse Saint-Germain-l'Auxerrois, et Charles Séraphin, demeurant rue Traversine, pour les peintures, dans le mois et moyennant 30 l., d'un pavillon que Séraphin a bâti dans la maison où il demeure. On peindra à l'huile les planchers couleur de bois, le tour de la cave façon de briques, deux manteaux de cheminées vert jaspé, les croisées, les portes, les balustres en vert., 15 mars 1629; MC/ET/XVIII/245
      Documents du Minutier central concernant les peintres, sculpteurs et graveurs au XVIIe siècle (1600-1650), par Marie-Antoinette Fleury et Martine Constans, tome II [études XI à XX, 2445 actes], Paris, Archives nationales, 2010, notice n°1057 (instrument de recherche imprimé dématérialisé, certaines notices sont plus détaillées dans la version intégrale accessible en ligne par la rubrique 'Autres instruments de recherche', voir contexte dans le Plan d’orientation général - Notaires de Paris, guides thématiques du Minutier).
    - SERAPHIN (Charles) bg de Paris demeurant rue Traversière § Marché entre Charles SERAPHIN et Etienne HEUDON, maître peintre, pour des ouvrages en lad. maison rue Traversière et moyennant la somme de 30 ltz, 15 mars 1629; MC/ET/XVIII/245; III/C/XXXII
      marché; Seraphin, Charles
    - LARGILLIÈRE (Guillaume de) maître chapelier demeurant Gde rue du faubourg Saint-Marcel § Bail à Guillaume de LARGILLIÈRE pour 3 années et moyennant 50 ltz de loyer annuel, de la maison dans laquelle il demeure, par Abraham BEUSSEL, marchand boulanger., 15 mars 1629; MC/ET/XVIII/245; III/C/XXX/IIII
      bail; Largillière, Guillaume de
    - FREMIOT (Nicolas) marchand libraire et relieur de livres, demeurant rue Saint-Jacques § Contrat d'apprentissage chez Nicolas FREMIOT de François DU CARDONNAY, pour 5 ans et moyennant le paiement au maître de 30 lts, dont moitié payée au contrat., 19 mars 1629; MC/ET/XVIII/245; III/C/XLVII
      contrat d'apprentissage; Fremiot, Nicolas
    - ROYER (Pierre) Receveur général et Admodiateur du conté de Dampmartin, y demeurant. § Transaction et quittance de 100 ltz... à Pierre ROYER par les Principal, Chapelain, Procureur et boursiers du COLLÈGE de LAON., 19 mars 1629; MC/ET/XVIII/245; III/C/LVI
      quittance; accord; Royer, Pierre
    - CLARESLIER (Pierre) receveur des Consignations de la ville de Meaux, et y demeurant § Transaction et quittance de 100 l.ts. à Pierre CLARESLIER par les Principal, chapelain, Procureur et boursiers du COLLÈGE de LAON., 19 mars 1629; MC/ET/XVIII/245; III/C/LVI
      accord; Clareslier, Pierre
    - ROGER (Mathieu) compagnon brodeur, demeurant rue Saint-Jacques-de-la-Boucherie § Bail par .. à Germain REGNARD, d'une maison sise hors la porte Saint-Michel, et lui appartenant en indivis avec Jean Maisnier et Martine ROGER, sa femme., 20 mars 1629; MC/ET/XVIII/245; III/C/LX
      bail; Roger, Mathieu
    - MORAUT (Jacques) tailleur d'habit, demeurant rue Saint-Victor § Bail à Jacques MORAUT de la maison dans laquelle il demeure, par Vincent DEPAUL, Principal du Col. des Bons-Enfants., 22 mars 1629; MC/ET/XVIII/245; III/C/LXX
      bail; Moraut, Jacques
    - TANIER (Jean) maître paumier, demeurant rue du fbg Saint-Victor, au jeu de paume 'S/te/ Barbe' § Contrat d'apprentissage avec Jean TANIER de François CLERGET, pour 4 ans et sans débours de part ni d'autre., 23 mars 1629; MC/ET/XVIII/245; III/C/LIII
      contrat d'apprentissage; Tanier, Jean
    - LAINES (office de courtier en) de la Ville et faubourgs, prévôté et vicomté de Paris. § Procuration par Denis PESME, jouissant de l'Office de courtier en LAINES à Eustache de SANTENY, camp/n/ teinturier, aux fins d'exercer tous les contrôles, faire payer les redevances et appliquer toutes les saisies afférentes aux contrevenants à ces mesures., 24 mars 1629; MC/ET/XVIII/245; III/C/LXXII
      procuration; Laines, office de courtier en
    - BAUDIN (Guillemette) demeurant rue Gobelin, au faubourg Saint-Marcel. § Contrat de mariage entre Guillemette BAUDIN et Pierre POSÉ, étallier - boucher[,demeurant rue des Boucheries, à Saint-Germain-des-Prés.], 25 mars 1629; MC/ET/XVIII/245; III/C/LXXV
      contrat de mariage; Baudin, Guillemette
    - CHARPENTIER (Philibert) marchand libraire et relieur de livres, demeurant rue Chartière § Contrat d'apprentissage chez Philibert CHARPENTIER de Pierre JART, pour 5 années et moyennant la somme de 45 l.ts. payée au maître, 26 mars 1629; MC/ET/XVIII/245; III/C/IIII/XX/
      contrat d'apprentissage; Charpentier, Philibert
    - VAILLANT (Charles de) maître de la Verrerie de Hérissé écuyer, Sieur des LANDES, demeurant à Herisse, pays du Perche logé à 'La bannière de France' rue Saint-Antoine § Marché entre. .. et Pierre MALLARD, marchand, pour la fourniture et la livraison à Paris de verres faits de la main dudit. .. avec Jean LEJAY, marchand verrier, à raison d'une livraison mensuelle., 26 mars 1629; MC/ET/XVIII/245; III/C/LXXXIX
      marché; Vaillant, Charles de
    - VERRERIE [de HÉRISSÉ, pays du Perche ](Marché de) § Entre Charles de VAILLANT, verrier façonnier à la main, Pierre MALLARD, marchand, et Jean LE JAY, marchand verrier à Paris, pour une livraison mensuelle de verreries diverses, linées par charge de cheval, à raison de 72 ltz la livraison, 26 mars 1629; MC/ET/XVIII/245; III/C/LXXXIX
      marché; Vaillant, Charles de; Mallard, Pierre; Le Jay, Jean; maître verrier
    - BOISSEAU (Henry) maître chapelier, demeurant sur le Pont-au-Tripes, gde rue Mouffetard § Bail à Henry BOISSEAU par Mathieu TURPIN, d'une maison bâtie de neuf et sise sur ledit Pont, pour 3 années et moyennant un loyer annuel de 84 ltz., 31 mars 1629; MC/ET/XVIII/245; IIII/C/X
      bail; Boisseau, Henri; Turpin, Mathieu
    - ROZE (Pierre) compagnon chapelier demeurant Gde rue Mouffetard § Contrat de mariage entre Pierre ROZE et Catherine TESTARD, veuve de Etienne PERIN, vivant Coupeur de poil de castor[,demeurant rue de la Clef.], 1er avril 1629; MC/ET/XVIII/245; IIII/C/XVII
      contrat de mariage; Roze, Pierre
    - MASSON (Michel) maître tapissier, couverturier, notié, demeurant rue Françoise § Vente à. .. de 3 arpents de terres à Ivry par Pierre BOUCQUET l'aîné et Espérance BARRÉ, sa femme., 1er avril 1629; MC/ET/XVIII/245; IIII/C/XIII
      acte de vente; Masson, Michel; Boucquet, Pierre
    - PICHART (Léonard) maître tourneur en bois demeurant rue Saint-Victor § Contrat d'apprentissage chez .. de Nicolas MOULLIÉ, âgé de 13 ans, pour 5 années et sans débours de part ni d'autre., 1er avril 1629; MC/ET/XVIII/245; IIII/C/ XII
      contrat d'apprentissage; Pichart, Léonard
    - TONNERRE (Michel) maître faveur demeurant rue de Versailles § Accord entre Michel TONNERRE et Gervais MORAIN, marchand faveur[à Pontoise, logé au Marais du Temple], pour l'exécution d'un marché de pavage à 'La Religion' des Carmélites de Saint-Denis-en-France, moyennant le prix de 50 ltz pour 1000 pavés., 1er avril 1629; MC/ET/XVIII/245; IIII/C/XV
      accord; marché; Tonnerre, Michel
    - BOURCIER (Nicolas) marchand fripier demeurant au carrefour du Mont Sainte-Geneviève § Inventaire à la requête de Nicolas BOURCIER après le décès de DENISE BLOSSE, sa femme, en son nom et comme tuteur de leur fille Louise, mineure., 2 avril 1629; MC/ET/XVIII/245; 7 fol.; IIII/C/XIX
      inventaire; Bourcier, Nicolas
    - IMPRIMERIE lettres d' § Marché de lettres d'IMPRIMERIE entre Jean MESTAIS[demeurant à la porte Saint-Victor] et Jacques JACQUIN, maîtres imprimeurs,[ demeurant rue des Maçons], moyennant la sauce de 14 sols pour livre, 3 avril 1629; MC/ET/XVIII/245; IIII/C/XXX
      marché; Mestais, Jean; Jacquin, Jacques
    - LEBLOND (Louis) marchand lapidaire demeurant rue du Petit Lyon § Abandon par. .. comme co-héritier de Claude PILLON, sa mère, à Jean RENEL, curé de Villejuif, de 3 quartiers de terre faisant partie de l'héritage de la défunte et laissés en friche., 3 avril 1629; MC/ET/XVIII/245; IIII/C/XXXVII et XXXXIX
      Leblond, Louis
    - PERLAN (Joseph) marchand orfèvre, demeurant rue des Arcis § Abandon par .. à cause de Marie LEBLOND, sa femme, à Jean RENEL, de 3 quartiers de terre faisant partie de l'héritage de Claude PILLON, épouse de Nicolas LEBLOND, sa belle-mère., 3 avril 1629; MC/ET/XVIII/245; IIII/C/XXXVII et XXXXIX
      Perlan, Joseph
    - Abandon par Roland Leblond, maître peintre, demeurant rue du Crucifix, Joseph Perlan, marchand orfèvre, et sa femme, Marie Leblond, demeurant rue des Arcis, Martin de Héry, maître peintre, et sa femme, Anne Leblond, demeurant rue de l'Arbre-Sec, en leurs noms et comme procureurs de Jean Leblond, maître peintre, Louis Leblond, maître lapidaire, Jean Pillon, sieur de Valcourt, cavalier de la compagnie des maîtres de camp commandée par M. de La Trémoïlle, tuteur de Roland Pillon, fils né de son mariage avec Claude Leblond, tous héritiers de leur mère et aïeule, Claude Pillon, veuve de Nicolas Leblond, peintre ordinaire du roi, à Jean Renel, curé de Villejuif, de trois quartiers de terre au terroir de Chevilly, lieudit des Brières. Cessant tout procès, ils recourent à des arbitres pour les dommages et intérêts. À la suite: - 1628, 2 janvier.- Transcription de la procuration des héritiers Leblond à Roland Leblond et à Perlan, devant Lestoré et Anceaune., 3 avril 1629; MC/ET/XVIII/245
      Documents du Minutier central concernant les peintres, sculpteurs et graveurs au XVIIe siècle (1600-1650), par Marie-Antoinette Fleury et Martine Constans, tome II [études XI à XX, 2445 actes], Paris, Archives nationales, 2010, notice n°1295 (instrument de recherche imprimé dématérialisé, certaines notices sont plus détaillées dans la version intégrale accessible en ligne par la rubrique 'Autres instruments de recherche', voir contexte dans le Plan d’orientation général - Notaires de Paris, guides thématiques du Minutier).
      Leblond, Roland; Perlan, Joseph
    - PILLOT (Jean) Sieur de Valcourt, cavalier de la compagnie de Mestre de Camp comandée par le duc de la Tremoïlle, logé à Paris rue Dauphine § Abandon par Jean PILLOT en qualité de tuteur de son fils mineur, co-héritier par représentation de feue Claude LEBLOND, sa mère, de 3 quartiers de terre à Jean RENEL, curé de Villejuif, et provenant de la succession de Claude PILLON, épouse de Nicolas LEBLOND, sa belle-mère., 3 avril 1629; MC/ET/XVIII/245; IIII/C/XXXVII et XXXXIX
      Pillot, Jean
    - RENEL (Jean) Curé de Villejuif, y demeurant § Abandon à Jean RENEL de 3 quartiers de terre joignant la Cure, par Roland LEBLOND, maître peintre, Joseph PERLAN, époux de Marie LEBLOND, Martin de HERY, maître peintre époux d'Anne LEBLOND, Louis LEBLOND et Roland PILLOT, fils de feue Claude LEBLOND, en qualité d'héritiers de Claude PILLON, épouse de Nicolas LEBLOND, leur mère., 3 avril 1629; MC/ET/XVIII/245; IIII/C/XXXVII et XXXXIX
      Renel, Jean
    - BREARD (les héritiers) Antoine, Nicole, Antoinette, Simon, Edmée, Jeanne § Renonciations par les héritiers[, ses 4 filles et ses 2 fils] BREARD à la succession de Martin BRÉARD, maître serrurier, leur père, en faveur de Marguerite PATÈ, veuve du défunt., 4 avril 1629 - 6 avril 1629; MC/ET/XVIII/245; IIII/C/XXXV
    - SERRURIER maître BRÉARD (Simon) demeurant rue Bordelle § Renonciation à la succession paternelle, 4 avril 1629 - 6 avril 1629; MC/ET/XVIII/245; IIII/C/XXXV
      Bréard, Simon
    - MOEURS § Déclaration de faux pour empêcher un mariage, par Guillaume CAUCHOIS, maître savetier, qui déclare avoir agir sur l'instigation de François de MONTHOLON, avocat en parlement, désireux d'empêcher l'union de Jean de MONTHOLON, son père, avec Anne GENDRON, 6 avril 1629; MC/ET/XVIII/245; IIII/C/LVI
      contrat de mariage; déclaration
    - MOREL (Pierre) maître et marchand orfèvre, demeurant rue Mouffetard § Bail à. .. par les religieux du COUVENT des CARNES, de la maison dans laquelle il demeure, pour 5 années et moyennant un loyer annuel de 72 ltz., 15 avril 1629; MC/ET/XVIII/245; III/C/IIII/XX/IIII
      bail; Morel, Pierre
    - Estimation à 80 l. par Louis Crété, marchand laboureur, demeurant à Villejuif, par Nicolas Pinet et Louis Desormeaux, vignerons à Arcueil, des dommages et intérêts à payer à Jean Renel, pour le préjudice qu'ont subi, par leur abandon, les terres de Chevilly. À la suite: - 1629, 18 avril.- Quittance de 40 l. - 1629, 10 juillet.- Quittance de 40 l., 18 avril 1629; MC/ET/XVIII/245
      Documents du Minutier central concernant les peintres, sculpteurs et graveurs au XVIIe siècle (1600-1650), par Marie-Antoinette Fleury et Martine Constans, tome II [études XI à XX, 2445 actes], Paris, Archives nationales, 2010, notice n°1296 (instrument de recherche imprimé dématérialisé, certaines notices sont plus détaillées dans la version intégrale accessible en ligne par la rubrique 'Autres instruments de recherche', voir contexte dans le Plan d’orientation général - Notaires de Paris, guides thématiques du Minutier).
    - PERLAN (Joseph) marchand orfèvre demeurant rue des Arcis § Quittance à .. en sa qualité de procureur des héritiers LEBLOND, par Jean RENEL, curé de Villejuif, de 2 sommes de 40 livres, pour la remise en vignes de 3 quartiers de terre proche la cure et laissées en friche, et prov/t/ de la suc/ion/ de Claude PILLON, épouse LEBLOND., 18 avril 1629 - 10 juillet 1629; MC/ET/XVIII/245; IIII/C/IIII/XX/XIV et XV
      quittance; Perlan, Joseph
    - LEFEBVRE (Jacques) marchand de vins demeurant place Maubert § Bail par Jacques LEFEBVRE agissant en qualité de tuteur des mineurs LEFEBVRE, ses neveux, à Mathieu TURPIN, d'une maison entre cour et jardin (s. p.) pour 5 années et moyennant 90 ltz de loyer annuel., 19 avril 1629; MC/ET/XVIII/245; IIII/C/IIII/XX/XII
      bail; Lefebvre, Jacques
    - HENRY (Josias); HENRY (Philippe) marchands brodeurs, demeurant Grande rue du faubourg Saint-Marcel § Accord entre. .. pour éviter un procès., 19 avril 1629; MC/ET/XVIII/245; IIII/C/IIII/XX/XI
      accord; Henry, Josias; Henry, Philippe
    - BRODEURS marchands HENRI (Josias); HENRI (Philippe) demeurant Gde rue du fbg Saint-Marcel § Transaction pour éviter un procès., 19 avril 1629; MC/ET/XVIII/245; IIII/C/IIII/XX/XI
      accord; Henri, Josias; Henri, Philippe
    - (COUVENT des) CARMES les prêtres et religieux du Place Maubert § Marché entre COUVENT des CARMES et Christophe BARDOU, maître maçon pour la réfection des murs du dortoir joignant le Collège de Laon, à raison de 6 l., 10 s., la toise d'ouvrages., 20 avril 1629; MC/ET/XVIII/245; V/C/VI
      marché; Bardou, Christophe
    - RUDREAU (Benoît) maître menuisier demeurant gde rue Mouffetard. § Vente et promesse de livraison par. .. à Paul de REGIN, Comm/re/ ordiinaire de l'Artillerie, de la moitié de la dresche achetée par ledit RUDREAU à Jean DEMONCEAUX, maître brasseur., 26 avril 1629; MC/ET/XVIII/245; V/C/XXXII
    - CHAPELIERS maîtres et jurés dudit métier § Procurations par maîtres et jurés dudit métier CHAPELIERS à Grégoire HUET, Louis MARAIS, François PREVOST, Louis DODINET, pour les représenter devant toute juridiction; Signatures de maîtres et jurés dudit métier CHAPELIERS, 27 avril 1629; MC/ET/XVIII/245; V/C/XV
      procuration
    - (COUVENT des) CARMES les prêtres et religieux du § Bail par COUVENT des CARMES à Jean BERTHEAU, menuisier, d'une maison rue des Noyers, pour 5 ans et moyennant un loyer annuel de 150 lts., 30 avril 1629; MC/ET/XVIII/245; V/C/L
      bail; Bertheau, Jean
    - DESMEUR (Jeanne) demeurant à Villejuif § Contrat de mariage entre Jeanne DESMEUR et Etienne ROUVEL, boulanger., 1er mai 1629; MC/ET/XVIII/245; V/C/LXXI
      contrat de mariage; Desmeur, Jeanne
    - MASSON (Julien) maître tapissier notre, demeurant au Puits Lavinette, près Saint-Médard § Accord par. .. à cause de sa femme Marie LEPAGE, au partage des biens de la succession de Pierre LEPAGE, son beau-père., 1er mai 1629; MC/ET/XVIII/245; V/C/LXXIII
      partage; accord; Masson, Julien
    - MENUISIER JUHEL Guillaume demeurant rue Saint-Nicolas du Chardonnet § Quittance pour désistement d'un procès., 1er mai 1629; MC/ET/XVIII/245; V/C/LXXVI
      quittance; Juhel, Guillaume
    - MAÇON compagnon DÉ Nicolas demeurant rue Traversin § Désistement de procès., 1er mai 1629; MC/ET/XVIII/245; V/C/LXXVI
      Dé, Nicolas
    - JUHEL (Guillaume) menuisier demeurant rue Saint-Nicolas-du-Chardonnet § Quittance à. .. comme représentant Catherine MORICE et Anne DURIN, à Nicolas DÉ, pour désistement d'un procès pour voies de fait commises sur la personne de Jeanne GUY, femme dudit DÉ[(quittance de 60 sols)]., 1er mai 1629; MC/ET/XVIII/245; V/C/LXXVI
    - FAYE (Jean) Voyer général de la justice temporelle de l'abbaye Sainte-Geneviève. § Cession par Jean FAYE de son office pour une année, et moyennant le paiement de 300 lts par Christophe BARDOU, maître maçon, 5 mai 1629; MC/ET/XVIII/245; VI/C/VIII
    - FOURBET (Perrette) veuve de Louis GAULLIER, maître maçon demeurant fbg Saint-Marcel § Bail par Perrette FOURBET à Robert NITELETTE, d'une maison fbg Saint-Marcel., 5 mai 1629; MC/ET/XVIII/245; VI/C/XIX
      bail; Fourbet, Perrette
    - AUFRAY (Louis) marchand de vins demeurant au faubourg Saint-Jacques § Contrat de mariage entre Louis AUFRAY et Anne LAUDIGEOIS, 6 mai 1629; MC/ET/XVIII/245; fol. VI/C/XV
      contrat de mariage; Aufray, Louis
    - TURPIN (Mathieu) demeurant au fbg Saint-Marcel § Rétrocession d'un transport par. .. à Thomas DARDET, pour une somme de 300 ltz à prendre sur Jean LECLERC la jeune et sa femme., 6 mai 1629; MC/ET/XVIII/245; VI/C/XXII
      Turpin, Mathieu
    - BACHELIER (Jean) maître chaudelier en suif, demeurant rue Galande § Inventaire à la requête de Jean BACHELIER après le décès de Germaine LEMAITRE, sa femme, et aux fins de redition de comptes à ses 3 fils des biens de la communauté; Inventaire des marchandises., 7 mai 1629; MC/ET/XVIII/245; 14 folios; VI/C/XXVII
      inventaire après décès; Bachelier, Jean
    - LELIÈVRE (Nicolas) marchand drapier chaussetier au bailliage du Palais + demeurant rue de la Huchette. § Inventaire après le décès de Nicolas LELIÈVRE, à la requête de Geneviève COCQUIGNON, sa veuve, et en présence de Jacques DE BLOYS, tuteur de Pierre et Claude LELIÈVRE, enfants mineurs nés de son mariage avec feue Claude MASSIOT., 9 mai 1629; MC/ET/XVIII/245; 8 folios; VI/C/ XLVII
      inventaire; contrat de mariage; Lelièvre, Nicolas
    - GRANDIN (Guillaume) tailleur de pierre demeurant rue du Bon Puits § Bail à. .. par Jean BRETON, de la maison dans laquelle il demeure, pour 3 années et moyennant 122 ltz de loyer annuel., 10 mai 1629; MC/ET/XVIII/245; VI/C/ LV
      bail; Grandin, Guillaume
    - HUCHET (Jean) dit le jeune, marchand boulanger demeurant rue Saint-André-des-Arts § Contrat de mariage entre Jean HUCHET et Catherine BOURGAUT, fille de Jean BOURGAUT, marchand meunier[, demeurant au faubourg Saint-Victor]., 13 mai 1629; MC/ET/XVIII/245; VI/C/LXVI
      contrat de mariage; Huchet, Jean
    - QUESNEL (Claire) demeurant rue de la Verrerie femme délaissée depuis 12 ans par son mari Robert NANTIER, maître fourbisseur garnisseur d'épées § Inventaire en présence de Claire QUESNEL après le décès de Jacques QUESNEL, son père,[ bg de Paris demeurant rue de la Verrerie], dressé à la requête de Geneviève BAILLERY, sa mère, et devant Toussaint[ maître peintre, demeurant rue Saint-Bon] et Marie QUESNEL, son frère et sa soeur.; [Etat sommaire des tableaux ] - 8 juin. Règlement de la succession, 14 mai 1629; MC/ET/XVIII/245; 8 fol.; VI/C/IIII/XX/
      inventaire; Quesnel, Claire
    - GAULTIER (Geneviève) demeurant rue du Temple, veuve de Georges POSTEL, juré du roi ès oeuvres de maçonnerie § Mise par Geneviève GAULTIER en apprentissage de son fils François, avec Nicolas FOUCQUAULT, marchand et maître apothicaire épicier,[ demeurant place Maubert] pour 4 ans et moyennant 320 lts payées au maître., 16 mai 1629; MC/ET/XVIII/245; VI/C/IIII/XX/X
      contrat d'apprentissage; Gaultier, Geneviève
    - BISSON (Claude) comp/n/ maçon demeurant rue des Vergers § Mise par. .. en apprentissage de son fils avec Robert BELLAN, maître pâtissier., 18 mai 1629; MC/ET/XVIII/245; VI/C/IIII/XX/XIX
      contrat d'apprentissage; Bisson, Claude
    - GALLO (Clément) camp/n/ charpentier demeurant fbg Saint-Jacques § Mise par. .. en apprentissage de son neveu avec un maître tissutier-rubannier., 20 mai 1629; MC/ET/XVIII/245; VII/C/II
      contrat d'apprentissage; Gallo, Clément
    - LOYNES (Jean de) sr de Bordeaux, cons/r/. du roi, receveur et payeur des gages de MM. des Comptes, dt rue du Paon § Inventaire à la requête de Jean de LOYNES après le décès d'Anne de BORDEAUX, sa femme, en son nom et comme tuteur de leurs 4 frères et soeurs mineurs, et en présence de Jean de LOYNES, leur fils émancipé d'âge., 21 mai 1629; MC/ET/XVIII/245; fol. 37; VII/C/VIII
      inventaire; Loynes, Jean de
    - CAULLÉ (Jean) maître menuisier demeurant fbg Saint-Victor, grande rue dev/t/ l'abbaye § Mise par. .. en service de son fils Antoine, âgé d'environ 15 ans, avec Pierre MANIER, maître sculpteur et peintre, par 1 an et moyennant 40 ltz payées au maître, 25 mai 1629; MC/ET/XVIII/245; VII/C/XV
      Caullé, Jean